【裁判字號】    90,易,3014
【裁判日期】    900924
【裁判案由】    傷害
【裁判全文】
臺灣高雄地方法院刑事判決                          九十年度易字第三一四號
    公  訴  人  臺灣高雄地方法院檢察署檢察官
    被      告  乙○○
右列被告因傷害案件，經檢察官提起公訴（九十年度偵字第八六九三號），本院判決
如左︰
    主  文
乙○○傷害人之身體，處拘役肆拾日，如易科罰金，以佰元折算壹日。
    事  實
一、乙○○與丁○○因有債務糾紛，雙方經調解成立，丁○○應自九十年四月一日起
    按月給付乙○○新台幣（下同）二萬三千八百元，詎於九十年四月一日上午十一
    時三十分許，乙○○依約前往丁○○位於高雄市○○區○○路六十號店內，向丁○○收取款項，因丁○○未能全數給付，因而與其發生口角，乙○○竟基於傷害
    人身體之犯意，徒手毆打丁○○，致丁○○受有左眼結膜下出血併結膜水腫、左
    眼眼瞼皮下出血等傷害。
二、案經丁○○訴由高雄市政府警察局新興分局移送臺灣高雄地方法院檢察署檢察官
    偵查起訴。
    理  由
一、訊據被告乙○○固不否認於右揭時地向告訴人丁○○收取債款時，因告訴人未能
    全數支付，而告訴人發生口角等事實，惟矢口否認有故意傷害犯行，辯稱：是在
    爭執中不小心碰撞告訴人，不是故意打她的云云。惟查，右揭事實，除據告訴人
    指訴綦詳，並有告訴人至高雄醫學大學附設中和紀念醫院就醫之診斷證明書一紙
    在卷可憑，又被告與告訴人爭吵並有拉扯之情，亦經當時在告訴人店門口擺攤之
    證人甲○○於本院證述在卷，後經告訴人通知該里里長丙○○到場時，告訴人當
    場向丙○○指訴遭被告毆打一情，亦經證人丙○○證述在卷（均見本院九十年九
    月十日審判筆錄），被告亦不否認有與告訴人拉扯之事實，其雖以無意碰撞告訴
    人等語置辯，然觀之告訴人所受之傷勢，除左眼眼瞼皮下出血外，並深及左眼結
    膜下出血併結膜水腫，若係意外碰撞，當不致如此，應係遭重力撞擊所致，足堪
    認定，被告所辯顯係避重就輕之卸詞，要非真實可採，至證人廖慧美於警訊時雖
    陳稱被告未毆打告訴人等語，然該證人係被告偕同前往告訴人店內索債之友人，
    證詞自有偏袒被告之虞，亦難憑信，又被告所提出之錄音帶，其既稱係案發後與
    告訴人之通話錄音，自無從證明案發當時之情景，且既係二人進行和解期間所為
    之對話錄音，被告為脫免罪責，因而設計對話內容偽造對其有利之對話內容，誠
    有可能，故縱認告訴人於二人對話錄音中確曾陳稱未遭被告故意毆打等語，亦難
    認為真實逕而採為有利被告之認定依據。此外，被告與告訴人前因有債務糾紛，
    雙方經調解成立，依約告訴人應自九十年四月一日起按月給付被告二萬三千八百
    元等情，為二人所承認，並有高雄市新興區調解委員會調解書影本一紙在卷可稽
    ，被告因告訴人當日未依約給付全數款項，因而與告訴人起爭執，亦據其坦承在
    卷，從而，被告索債未果，因而動手毆傷告訴人之事實，洵堪認定，空口否認無
    傷害故意，自無可信。綜上所述，本件事證明確，被告傷害犯行，堪以認定。
二、核被告所為，係犯刑法第二百七十七條第一項之傷害罪。審酌被告前無犯罪前科
    ，素行良好，有臺灣高雄地方法院檢察署刑案資料查註紀錄表在卷可稽，因要債
    未果而動手傷人，雖屬不法，然應係衝動之舉，惡性應不大，且告訴人所受之傷
    勢亦非嚴重，被告雖就告訴人所受之傷害尚未予賠償，然二人舊債未清又憑添此
    新帳，實難期待告訴人會與被告和解等一切情狀，量處如主文所示之刑，並諭知
    易科罰金之折算標準。
據上論斷，應依刑事訴訟法第二百九十九條第一項前段，刑法第二百七十七條第一項
、第四十一條第一項，罰金罰鍰提高標準條例第一條前段、第二條，判決如主文。
中      華      民      國    九十      年      九      月    二十四    日
                                    臺灣高雄地方法院刑事庭
                                        法  官  陳淑卿
右正本證明與原本無異。
如不服本判決，應於送達後十日內，向本院提出上訴狀。
                                        書記官  陳朝宗
中      華      民      國    九十      年      九      月    二十四    日
附錄本判決論罪之法條全文
刑法第二百七十七條條第一項
  傷害人之身體或健康者，處三年以下有期徒刑、拘役或一千元以罰金。


司法院資訊處製作；財團法人民間司法改革基金會備份。
